---
title: "Nassa Space Apps"
output: html_document
date: "2022-10-02"
---

```{r setup, include=FALSE}
knitr::opts_chunk$set(echo = TRUE, warning = FALSE, eval = FALSE)
```

# SCImago Journal & Country Rank data, ready for R

- SCImago Journal & Country Rank proporciona estimaciones valiosas del prestigio de las revistas académicas. Los datos están disponibles gratuitamente en el sitio web del proyecto y se distribuyen para un análisis más profundo en forma de archivos .csv y .xlsx. Básicamente, todo el paquete le brinda tres marcos de datos fácilmente accesibles: sjr_journals (Clasificación de la revista), sjr_countries (Clasificación del país, año por año) y sjr_countries_1996_2017 (Clasificación del país, todos los años juntos). 

```{r}
devtools::install_github("ikashnitsky/sjrdata")
```

```{r}
library(tidyverse)
library(sjrdata)

sjr_journals %>%
    filter(title %in% c("Nature", "Science", "Ca-A Cancer Journal for Clinicians")) %>%
    ggplot(aes(cites_doc_2years, sjr, color = title))+
    geom_path(size = 1, alpha = .5)+
    geom_label(aes(label = year %>% str_sub(3, 4)),
              size = 3, label.padding = unit(.15, "line"))
```

```{r}
sjr_journals %>%
    filter(title %in% c(
        "Phytopathology",
        "Brazilian Joiu",
        "Statistical mechanics",
        "Entropy",
        "Psychoanalysis",
        "Music"
    )) %>%
    ggplot(aes(cites_doc_2years, sjr, color = title))+
    geom_point()+
    stat_ellipse()+
    scale_color_brewer(palette = "Dark2")+
    coord_cartesian(expand = F)
```

```{r}
scimago <- sjr_journals
```

```{r}
sjr_countries
```
# Páginas de interés

- http://www.eigenfactor.org/papers.php

  El proyecto Eigenfactor ha dado lugar a numerosas publicaciones académicas en varias áreas de investigación:
Métricas de revistas, autores y artículos
Algoritmos para agrupamiento y mapeo de redes
Economía de la publicación académica
Métodos para la navegación científica
Estudios de sociología de la ciencia.

- https://data.worldbank.org/indicator/SE.XPD.TOTL.GB.ZS?locations=CO&name_desc=true

  Esta página nos pErmite descargar datos de Gasto público en educación, total (% del gasto del gobierno)
  
# Borrador

## Estadísticas en educación

```{r}
library(janitor)

table_education <-
  read_csv(
    "Data_Extract_From_Education_Statistics_-_All_Indicators/1d4d1495-7582-475a-9a90-3c972b85d566_Data.csv"
  ) %>%
  clean_names() %>%
  pivot_longer(
    cols = -c(country_name, country_code, series, series_code),
    names_to = "year"
  ) %>%
  mutate(value = as.numeric(value)) %>%
  separate(col = year,
           sep = "_",
           into = c("year", "year2")) %>%
  select(-year2) %>%
  mutate(year = str_replace_all(year, "x", ""), year = as.integer(year))
```

## Acceso a la electricidad

```{r}
table_electricidad <-
  read_csv(
    "Acceso_electricidad/API_EG.ELC.ACCS.ZS_DS2_en_csv_v2_4549832.csv", skip = 4
  ) %>%
  clean_names() %>%
  pivot_longer(
    cols = -c(country_name, country_code, indicator_name, indicator_code),
    names_to = "year"
  ) %>%
  mutate(year = str_replace_all(year, "x", ""), year = as.integer(year)) %>% 
  rename(series = indicator_name,
        series_code = indicator_code)
```

/ Valido que las dos bases de datos sean iguales para poder unirlas

```{r}
table(names(table_electricidad) == names(table_education))
```

NOTA Ahora vamos a unir las dos bases de datos

```{r}
tabla_ejemplo <- bind_rows(table_education, table_electricidad)
write_csv(tabla_ejemplo, "electricidad_education.csv")
```

# Automatización de lectura

```{r}
library(tidyverse)
library(janitor)

table_banmun <- 
list.files("datos_lectura/", pattern = ".csv") %>%
  map_df(.x = .,
      .f = function(x = .x) {
        out = read_csv(file = str_c("datos_lectura/", x), skip = 4) %>%
          clean_names() %>%
          pivot_longer(
            cols = -c(country_name, country_code, indicator_name, indicator_code),
            names_to = "year"
          ) %>%
          mutate(year = str_replace_all(year, "x", ""), year = as.integer(year))
        
        return(out)
      })
```
## Exportando las base de datos

```{r}
#write_rds(table_banmun, "table_banmun.rds", compress = "xz")
#write_rds(scimago, "table_scimago.rds", compress = "xz")
```


